【裁判字號】    98,小上,81
【裁判日期】    981027
【裁判案由】    損害賠償
【裁判全文】
臺灣士林地方法院民事裁定              98年度小上字第81號
上  訴  人  乙○○
被 上訴 人  丙○○
追 加被 告  甲○○
上列當事人間請求損害賠償事件，上訴人對於民國98年8 月4 日
本院內湖簡易庭98年度湖小字第757 號第一審判決，提起上訴，
本院判決如下：
    主  文
上訴及追加之訴均駁回。
第二審訴訟費用新臺幣壹仟伍佰元由上訴人負擔。
    理  由
一、按關於請求給付金錢或其他代替物或有價證券之訴訟，其標
    的金額或價額在新臺幣（下同）10萬元以下者，適用小額程
    序；又小額訴訟之當事人於第二審程序不得為訴之變更、追
    加或提起反訴，民事訴訟法第436 條之8 第1 項、第436 條
    之27本文分別定有明文。本件訴訟標的金額為10萬元以下，
    原審依小額訴訟程序審理，上訴人對於該小額訴訟第一審判
    決不服，於民國98年8 月19日對被上訴人丙○○提起上訴，
    並追加甲○○為被告，此有民事聲明上訴狀、公務電話查詢
    紀錄表附卷可憑。核上訴人增列甲○○為被告部分，乃訴之
    追加，參諸上開規定，其所為於法不合，應予駁回。
二、次按對於小額訴訟之第一審裁判之上訴，非以其違背法令為
    理由不得為之，民事訴訟法第436 條之24第2 項定有明文。
    又按上訴狀內應記載上訴理由，表明下列各款事項：(一)原判
    決所違背之法令及其具體內容。(二)依訴訟資料可認為原判決
    有違背法令之具體事實，觀諸民事訴訟法第436 條之25規定
    甚明。亦即其上訴狀應就第一審判決如何違背法令為具體之
    指摘，並揭示該法規之條項或其內容，若係成文法以外之法
    則，應揭示該法則之旨趣，倘為司法院解釋或最高法院之判
    例，則應揭示該判解之字號或其內容，或揭示如何當然違背
    法令之事實，上訴狀或理由書如未依此項方法表明者，即難
    認為已對原審判決之違背法令有具體之指摘，其上訴自難認
    為合法（最高法院71年臺上字第314 號判例參照）。對於未
    合法表明上訴理由之不合法上訴，小額訴訟程序第二審法院
    應依民事訴訟法第436 條之32第2 項準用同法第444 條第1
    項前段規定，以裁定駁回之（最高法院26年鄂上字第236 號
    判例意旨參照）。
三、上訴意旨略以：伊向被上訴人甲○○購買房屋及附屬車位（
    下稱「系爭車位」），然系爭車位寬度僅1.76公尺，無法供
    伊停放車輛，且不符建築技術規則所訂之機械停車設備每輛
    寬度2.2 公尺之標準。又被上訴人丙○○曾謊稱系爭車位曾
    停放賓士320 汽車，致伊陷於錯誤而買受系爭車位云云。核
    其內容係關於原審取捨證據、認定事實之問題，並未具體指
    出原判決違背法規之內容及事實，是揆諸上開說明，其上訴
    即難認為合法，爰依法裁定駁回其上訴。
四、本件訴訟費用額，確定如主文所示之金額，應由上訴人負擔
    。
五、據上論結，依民事訴訟法第436 條之32第1 項、第2 項、第
    444 條第1 項、第436 條之19第1 項、第95條、第78條，裁
    定如主文。
中    華    民    國    98    年    10    月    27    日
                  民事第三庭  審判長法  官  張國勳
                                    法  官  施月燿
                                    法  官  林尚諭
以上正本證明與原本無異。
本件裁定不得抗告。
中    華    民    國    98    年    10    月    30    日
                                    書記官  游子毅


司法院資訊處製作；財團法人民間司法改革基金會備份。
